臺灣雲林地方法院民事裁定　　　　　　　100年度聲再字第5號
再審聲請人　楊文榮
再審相對人　詹德勝
上列當事人間請求確認界址事件，再審聲請人對於中華民國100
年9 月30日本院確定裁定（100 年度聲再字第4 號）聲請再審，
本院裁定如下：
    主    文
再審之聲請駁回。
再審聲請費用新臺幣壹仟元由再審聲請人負擔。
    理    由
一、按對確定裁定聲請再審，應於裁定確定時起；裁定於送達前
    確定者，自送達時起，三十日之不變期間內為之，此觀民事
    訴訟法第507 條、第500 條第1 、2 項規定自明。本件再審
    聲請人於民國100 年10月7 日收受本院100 年度聲再字第4
    號裁定（下稱原確定裁定），嗣再審聲請人於100 年11月2
    日以原確定裁定有民事訴訟法第496 條第1 項第1 款、第13
    款，及第497 條之再審理由聲請再審，並未逾30日之不變期
    間，合先敘明。
二、次按裁定已經確定，而有第496 條第1 項或第497 條之情形
    者，得準用本編之規定，聲請再審，民事訴訟法第507 條固
    有明文。惟對於確定裁定聲請再審，依民事訴訟法第507 條
    準用同法第501 條第1 項第4 款規定，必須表明再審理由。
    所謂表明再審理由，必須指明確定裁定有如何合於法定再審
    事由之具體情事，始為相當，倘僅泛言有何條款之再審事由
    ，無具體情事者，仍難謂已合法表明再審事由；對於裁定聲
    請再審，非主張該裁定有民事訴訟法第496 條第1 項所列各
    款情形之一，不得為之，此觀同法第507 條規定自明。僅對
    前訴訟程序之確定裁判有所指摘，並未表明確定裁定有何法
    定再審原因，其再審之聲請，自難認為合法，最高法院分別
    著有64年台聲字第76號、69年台聲字第123 號判例意旨足資
    參照。經查，本件再審聲請人以本院原確定裁定有民事訴訟
    法第496 條第1 項第1 款、第13款及第497 條規定之情事為
    由聲請再審。然遍觀其再審聲請狀，除引述本院歷次確定裁
    定之裁定理由外，僅泛稱原確定判決既有民事訴訟法第496
    條第1 項第1 款、第2 款、第13款及第497 條之情形，即應
    回復原有訴訟程序，實質上再開及續行前訴訟程序，並準用
    各該審級訴訟程序之規定，就原有訴訟標的為辯論及裁判，
    其聲請再審應有理由云云，並未依民事訴訟法第507 條準用
    同法第501 條第1 項第4 款之規定，具體表明其再審理由合
    於同法第496 條第1 項各款何款或第497 條何者具體之法定
    再審原因，其再審之聲請，已不合法，應予駁回。
三、又本件再審聲請人除聲請廢棄本院原確定裁定外，並求為廢
    棄本院100 年度聲再字第1 號、99年度聲再字第5 號、99年
    度聲再字第3 號、99年度聲再字第2 號、98年度聲再字第2
    號、97年度聲再字第11號、97年度聲再字第7 號、97年度聲
    再字第5 號、97年度聲再字第2 號、96年度聲再字第5 號、
    96年度聲再字第2 號、95年度再易字第10號、95年度再易字
    第4 號民事確定裁定，與93年度再易字第10號及90年度簡上
    字第32號民事確定判決不利於再審聲請人之部分，探究其提
    起本件再審聲請之目的，無非在逐一回復前確定裁定及判決
    之訴訟程序，以進入原事件之訴訟程序，惟依序對多件再審
    之確定裁判提起再審之訴或聲請再審，須最新提起之再審之
    訴或聲請再審有再審理由，方得審究前再審程序之確定裁判
    有無再審理由，如均有再審理由，始得逐一就前確定裁判有
    無再審理由加以審酌，進而才能就原訴訟事件之本案為辯論
    及裁判。即應先審究本院原確定裁定有無再審理由，須該再
    審聲請之原確定裁定有再審理由，才能依序審究本院100 年
    度聲再字第1 號民事確定裁定及先前之各確定民事裁定、判
    決。準此，本件再審聲請人提起本件再審聲請既不合法，則
    本院100 年度聲再字第1 號民事確定裁定及先前各確定民事
    裁定、判決有無再審理由，即無審究必要，附此敘明。
四、依民事訴訟法第507 條、第502 條第1 項、第95條、第78條
    規定，裁定如主文。
中    華    民    國   100    年    12    月    30    日
                  民事第二庭  審判長法  官  黃一馨
                                    法  官  陳秋如
                                    法  官  吳福森
以上正本係照原本作成。
本裁定不得抗告。
中    華    民    國   100    年    12    月    30    日
                                    書記官  王振州